臺灣高雄地方法院刑事判決　　　　　　　　　　　　　九十三年度交訴字第八三號
　　公　訴　人　臺灣高雄地方法院檢察署檢察官
　　被　　　告　甲○○
右列被告因業務過失致死案件，經檢察官提起公訴（九十三年度偵字第一一八八號）
，經訊問被告後，為有罪之答辯，本院合議庭裁定由受命法官獨任進行簡式審判程序
，本院判決如左：
    主  文
甲○○從事業務之人，因業務上之過失致人於死，處有期徒刑壹年。緩刑年。
    事  實
一、甲○○考領有職業聯結車駕駛執照，係維勝鋼鐵股份有限公司（下稱維勝公司）
    之司機，平時以駕駛曳引車載運貨物為業，為從事駕駛業務之人。於民國（下同
    ）九十二年十二月十一日上午十時四十分許，甲○○駕駛維勝公司所有之車牌號
    碼二Ｌ－二四九號大型曳引車，沿高雄縣阿蓮鄉○○路由南往北方向行駛，於行
    經阿蓮鄉○○路口時，明知行車速度，應依標誌或標線之規定，且駕駛人駕駛汽
    車，應遵守道路交通標誌、標線、號誌之指示，並應注意車前狀況，隨時採取必
    要安全措施，又車輛面對圓形紅燈表示禁止通行，不得超越停止線或進入路口，
    且依當時天候晴、日間自然光線、路面乾燥無缺陷、亦無障礙物，並無不能注意
    之情事，甲○○竟疏未注意，以高達七十公里以上之時速行駛該路段（時速限制
    四十公里），並闖越紅燈，不慎撞擊由東向西行駛之潘慧雯所騎乘車牌號碼ＮＣ
    六－七九九號重型機車（潘慧雯之僱主張源林所有），致潘慧雯當場人車倒地，
    並受有頭部外傷併右側額顳葉顱內出血、額顳葉硬腦膜下出血及腦水腫之傷害，
    經送岡山劉光雄醫院急救，復經轉送國軍八○二高雄總醫院急救後，延至於同年
    月二十二日上午六時許不治死亡。而甲○○於肇事後留在事故現場，於有權偵查
    犯罪之警察機關，知悉犯罪事實，但不知悉犯罪人前，主動向據報前往處理之員
    警自首坦承肇事，而願接受裁判。
二、案經高雄縣政府警察局湖內分局報請臺灣高雄地方法院檢察官偵查起訴。
    理  由
一、本件被告甲○○財所犯係死刑、無期徒刑、最輕本刑為三年以上有期徒刑以外之
    罪，其於準備程序中就被訴事實為有罪之陳述，經本院告知簡式審判程序之旨，
    並聽取公訴人及被告意見後，合議庭裁定由受命法官獨任進行簡式審判程序，合
    先敘明。
二、訊據被告甲○○對於其於右揭時、地駕駛上開曳引車發生道路交通事故，因業務
    上之過失致被害人潘慧雯死亡之事實供承不諱，核與被害人之父乙○○於警詢之
    指述情及證人許英推於警詢時證述明確，並有被告之職業聯結車駕駛執照、道路
    交通事故現場蒐證相片二十四幀、診斷證明書、道路交通事故現場圖、道路交通
    事故調查報告表(一)、(二)、高雄縣政府警察局舉發違反道路交通管理事件通知單各
    一份在卷可稽。且本案車禍經送臺灣省高屏澎區車輛行車事故鑑定委員會鑑定結
    果亦認：被告煞車痕長二十六公尺研判其車速應在七十公里以上，而刮地痕、散
    落物在岔路口，被告駕駛有超速且未依號誌指示行駛為肇事原因，被害人潘慧雯
    駕駛重型機車無肇事因素，此有該會高屏澎鑑字第九三○四八八號鑑定意見書一
    份在卷可稽。被害人因本件車禍受有頭部外傷併右側額顳葉顱內出血、額顳葉硬
    腦膜下出血及腦水腫之傷害，而被害人因本件車禍所受頭部外傷、顱內出血引起
    死亡，業經台灣高雄地方法院檢察署檢察官督同法醫師相驗明確，有相驗屍體證
    明書、鑑定驗斷書、勘驗筆錄、診斷證明書在在卷可憑。
三、按行車速度，依標誌或標線之規定，且駕駛人應注意車前狀況，隨時採取必要安
    全措施，道路交通安全規則第九十三條、第九十四條第三項定有明文。復按駕駛
    人駕駛汽車，應遵守道路交通標誌、標線、號誌之指示，又車輛面對圓形紅燈表
    示禁止通行，不得超越停止線或進入路口，道路交通安全規則第九十條前段、道
    路交通標誌標線號誌設置規則第二百零六條第五款第一目亦定有明文。本件被告
    既考領有職業聯結車駕駛執照，有駕駛執照影本一份附卷足參，其對於上開規定
    應知之甚詳，駕車時本應具有前揭注意義務，並具有注意能力至屬甚明，又依當
    時天氣晴朗、日間自然光線、路面乾燥無缺陷、無障礙物、視線良好等情形，有
    道路交通事故調查報告表(一)可證，並無不能注意之情事，竟闖越紅燈，疏未注意
    車前狀況，嶞時採取必要安全措施，因而肇事導致被害人死亡，其有過失應堪認
    定，是被告之過失行為與被害人之死亡結果間有相當因果關係，應屬明確。從而
    ，本件事證已臻明確，被告業務過失致死之犯行洵堪認定，應予依法論科。
四、被告平日駕駛上開曳引車載運貨物為業，已據被告供明在卷，為從事駕駛業務之
    人，是其駕車肇事致被害人潘慧雯死亡之所為，係犯刑法第二百七十六條第二項
    業務過失致人於死罪。又被告於肇事後，警方據報前往處理，在有權偵查犯罪之
    警察機關僅知悉犯罪事實，但不知犯罪人為何人前，被告即主動向前往事故現場
    處理之警員坦承肇事等情，有本院刑案電話查詢登記表在卷可按，是被告對於未
    發覺之罪自首而願接受裁判，應依刑法第六十二條前段規定，減輕其刑。爰審酌
    被告為職業聯結車司機，因一時之過失，使被害人之家屬痛失至親，造成無可彌
    補的傷痛，其行為已經造成他人無可承受的負擔，固屬非是，惟念其犯後坦承犯
    行，深有悔意，且已與被害人家屬以新台幣三百六十八萬九千六百八十三元（含
    強制汽車責任險部分）達成和解，此有臺南縣關廟鄉調解委員會調解書一份在卷
    可憑等一切情狀，量處如主文所示之刑。又被告前未曾受有期徒刑以上刑之宣告
    ，有臺灣高等法院被告全國前案紀錄表附卷可憑，其因一時失慮，致觸犯本案犯
    行，且被告坦承罪行，甚有悔意，經此教訓，自當知所警惕，而無再犯之虞，因
    認前開對其所宣告之刑，以暫不執行為適當，爰併宣告緩刑三年，以啟自新。
據上論斷，應依刑事訴訟法第二百七十三條之一第一項、第二百九十九條第一項前段
，刑法第二百七十六條第二項、第六十二條前段、第七十四條第一款，罰金罰鍰提高
標準條例第一條前段，判決如主文。
本案經檢察官陳正達到庭執行職務。
中      華      民      國    九十三    年      十      月      八      日
                                    臺灣高雄地方法院交通法庭
                                        法  官  陳月雯
右正本證明與原本無異。
如不服本判決，應於判決送達後十日內，向本院提出上訴狀。
                                        書記官  林佳蓉
中      華      民      國    九十三    年      十      月      十一    日
附錄論罪科刑法條：
中華民國刑法第二百七十六條
因過失致人於死者，處二年以下有期徒刑、拘役或二千元以下罰金。
從事業務之人，因業務上之過失犯前項之罪者，處五年以下有期徒刑或拘役，得併科
三千元以下罰金。
